# 请教陈版：既有商业折扣成分又有现金折扣成分时的处理

提问人：superCFO 时间：2012-11-26 12:23:49
某企业与某客户签订某协议，协议的关键条款如下：该客户在 2011 年可享受采购金额的20%折扣，但必须在 2012 年 1 月 31 日前付清采购款方可享受以上奖励政策。前者是商业折扣，后者是有时间的限制，这一方面来说，又符合现金折扣，那实务中应该怎么进行会计处理？按我理解，商业折扣是主要的成份，应该按商业折扣处理，不知道正不正确？

回答人：chenyiwei
回复 superCFO 的帖子
个人意见：如果以在规定期限内付清货款作为享受折扣的前提条件的，我理解通常更多地具有现金折扣的性质。尤其是，如果购货方为了享受该折扣，将导致其实际享受的信用期限远远短于该行业内通常惯例下可享受到的信用期时，更是如此。如果在某些情况下，限期付款条件对于买方实际享受的信用期未产生实质性影响的，可按商业折扣处理。这还是需要一定的判断的。

提问人：legendgrove 时间：2016-08-10 15:19:30
陈老师，您好，请问如果买方收到商业折扣的折扣额开在备注栏的专用发票，是按照折扣前的税额抵扣吗？还是考虑备注栏里的税额？卖方肯定是得按照折扣前的金额计算销项税，从抵扣链条上看的话是，买方应该也是按照抵扣前的税额吧？

回答人：chenyiwei
我理解理论上应当如此（按照增值税抵扣链条的连续性、完整性原则）。但还是建议咨询税务专业人士和该企业主管税务机关以确认。